【裁判字號】    91,交聲,228
【裁判日期】    920122
【裁判案由】    違反道路交通管理處罰條例聲明異議
【裁判全文】
臺灣臺北地方法院交通事件裁定                    九十一年度交聲字第二二八號
    原處分機關  台北市交通事件裁決所
    受 處分 人  甲○○
右列異議人因違反道路交通管理處罰條例案件，對於台北市交通事件裁決所北市裁三
字第駕裁二二－ＡＦ0000000號違反道路交通管理事件裁決書聲明異議，本院
裁定如左：
    主    文
異議駁回。
    理    由
一、本件異議意旨略以：異議人即受處分人甲○○於民國九十一年一月六日下午四時
    二十分許，駕駛車牌號碼三Ｂ－六一七號營業用小客車，沿臺北市○○路○段由
    西向東方向行駛，行經該路段與辛亥路四段交岔路口，曾違反號誌指示左轉北向
    進入辛亥路四段，為路口員警發覺，但員警鳴哨之際並未明確指示擬攔停稽查之
    車輛，而斯時除異議人外，尚有其他車輛在異議人所駕車輛右前方，故異議人並
    不知悉員警鳴哨擬攔停其所駕車輛，並非為逃避稽查而逃逸，是就原處分「違反
    處罰條例之行為，拒絕停車受稽查而逃逸」部分聲明異議，請求撤銷該部分原裁
    決。
二、按汽車駕駛人轉彎時，不依標誌、標線、號誌指示者，處二百元以上六百元以下
    罰鍰；汽車駕駛人，駕駛汽車有違反本條例之行為，經交通勤務警察或依法令執
    行交通稽查任務人員制止時，不聽制止或拒絕停車接受稽查而逃逸者，除按各該
    條規定處罰外，處新臺幣三千元以上六千元以下罰鍰；汽車駕駛人有第四十八條
    、或第六十條第一項者，除依原條款處罰鍰外，並予各記違規點數一點，道路交
    通管理處罰條例第四十八條第二款、第六十條第一項、第六十三條第一項第一款
    定有明文。又違反道路交通管理處罰條例第十二條至第六十八條之行為，由公路
    主管機關處罰；本條例所定罰鍰之處罰，行為人接獲違反道路交通管理事件通知
    單後，於十五日內得不經裁決，逕依規定之罰鍰標準，向指定之處所繳納結案；
    不服舉發事實者，應於十五日內，向處罰機關陳述意見或提出陳述書；其不依通
    知所定限期前往指定處所聽候裁決，且未依規定期限陳述意見或提出陳述書者，
    處罰機關得逕行依違反道路交通管理事件統一裁罰基準及處理細則（九十一年九
    月一日前名稱為違反道路交通管理事件統一裁罰標準及處理細則）暨違反道路交
    通管理事件統一裁罰基準表所定標準裁決之，道路交通管理處罰條例第八條第一
    項第一款、第九條第一項亦有明定。
三、經查：
（一）本件異議人即受處分人甲○○於九十一年一月六日下午四時二十分許，駕駛車
      牌號碼三Ｂ－六一七號營業小客車，沿臺北市○○路○段由西向東方向行駛，
      行經該路段與辛亥路四段交岔路口，違反號誌指示左轉北向進入辛亥路四段，
      為路口執行交整勤務之臺北市政府警察局文山第二分局交通分隊員警發覺，鳴
      哨、招手示意停車受稽查，但異議人並未停車，仍逕行駕車離去，經員警記下
      車號、車型、顏色等可資辨明之資料後逕行舉發，異議人於應到案日期即九十
      一年二月七日前向臺北市交通事件裁決所提出申訴，經臺北市交通事件裁決所
      於九十一年二月六日依道路交通管理處罰條例第四十八條第二款、第六十條第
      一項、第六十三條第一項第一款規定，以北市裁三字第駕裁二二－ＡＦ000
      0000號違反道路交通管理事件裁決書，就「汽車駕駛人轉彎時，不依標誌
      、標線、號誌指示」部分，裁罰異議人最低罰額二百元（折合新臺幣六百元）
      及記違規點數一點，就「汽車駕駛人，駕駛汽車有違反本條例之行為，經交通
      勤務警察或依法令執行交通稽查任務人員制止時，不聽制止或拒絕停車接受稽
      查而逃逸」部分，裁罰異議人最低罰額新臺幣三千元及記違規點數一點，共計
      罰鍰新臺幣三千六百元，記違規點數二點之事實，業據證人即原舉發單位臺北
      市政府警察局文山第二分局交通分隊員警史佑生到庭證述翔實，核與臺北市政
      府警察北市警交大字第ＡＦ0000000號舉發違反道路交通管理事件通知
      單所載相符，除異議人當日是否知悉員警鳴哨、招手示意其停車受稽查外，並
      為異議人自承無訛。
（二）異議人雖一再辯稱斯時除異議人外，尚有其他車輛在其所駕車輛右前方，故其
      並不知悉員警鳴哨、招手擬攔停其所駕車輛，並非為逃避稽查而逃逸云云，然
      當日員警係身著警察制服，除鳴哨、招手示意異議人停車受稽查外，尚進入車
      道攔停異議人，異議人所駕車輛右前方車輛當時已經通過員警面前，異議人應
      能清楚看見員警攔停示意動作，異議人並有看見員警、略微停頓後仍拒絕停車
      受稽查、逕行離去，此經證人史佑生於本院調查中證述纂詳，前曾提及，而證
      人與被告素不相識，並無宿怨仇隙，此為異議人所不爭執，衡情應無羅織誣陷
      異議人之可能或必要，參諸異議人倘確未發覺、不知悉員警鳴哨攔停，應無可
      能知悉當日員警鳴哨、招手示意其所駕車輛停車受稽查之際，其所駕車輛右前
      方尚有另一車輛經過，足見異議人當日確實發覺、聽聞員警鳴哨、招手示意其
      停車受稽查，仍拒不停車、逕行離去，其有違反道路交通管理處罰條例之行為
      ，經交通勤務警察制止時，仍拒絕停車接受稽查而逃逸，應堪認定。
五、綜上所述，異議人確有如舉發違反道路交通管理事件通知單所載於九十一年一月
    六日下午四時二十分許，駕駛車牌號碼三Ｂ－六一七號營業小客車，行經臺北市
    ○○路○段與辛亥路四段交岔路口，違反號誌指示左轉北向進入辛亥路四段，為
    路口執行交整勤務之臺北市政府警察局文山第二分局交通分隊員警發覺，鳴哨、
    招手示意停車受稽查，仍拒絕停車受稽查、逕行逃逸之違規事實，其於通知單所
    載應到案日期即九十一年二月七日前向原處分機關臺北市交通事件裁決所提出異
    議，本件原處分機關以異議人違反道路交通管理處罰條例第四十八條、第六十條
    第一項、第六十三條第一項第一款、違反道路交通管理事件統一裁罰標準及處理
    細則暨違反道路交通管理事件統一裁罰基準表之規定，分別裁處異議人最低額罰
    鍰二百元（折合新臺幣六百元）並記違規點數一點，及新臺幣三千元並記違規點
    數一點，共計罰鍰新臺幣三千六百元，並記違規點數二點，其認事用法均無不當
    ，裁罰額度亦甚妥適，異議人之聲明異議，尚非有據，應予駁回。
六、據上論結，應依道路交通案件處理辦法第二十條，裁定如主文。
中      華      民      國    九十二    年      一      月    二十二    日
                            臺灣臺北地方法院交通法庭
                                    法  官  洪文慧
右正本證明與原本無異。
如不服本裁定，應於裁定送達後五日內向本院提出抗告狀。
                                    書記官  邱志堅
中      華      民      國    九十二    年      一      月    二十三    日


司法院資訊處製作；財團法人民間司法改革基金會備份。
